臺灣臺中地方法院交通事件裁定　　　　　　　　　　九十四年度交聲字第一五號
　　原處分機關　交通部公路總局臺中區監理所
　　受 處分 人　甲○○
右列受處分人因違反道路交通管理處罰條例案件，對於交通部公路總局臺中區監理所
民國九十四年二月一日所為七件裁決（中監違字第裁六○─ＨＡ0000000、Ｐ
00000000、ＨＡ0000000、ＣＧ0000000、一Ａ000000
0、Ｇ00000000、ＺＤ0000000號裁決書），聲明異議，本院裁定如
左：
    主  文
異議駁回。
    理  由
一、原處分機關略以：受處分人甲○○，其所有之車號Ａ二─八五七三號自用小客車
    分別於：(1)、民國九十一年六月八日十五時四十一分許，在臺十線九公里二百公
    尺處，行車限速六十公里，經測時速七十三公里，超速十三公里，(2)、九十一年
    四月五日一時四十七分許，在花蓮市○○路與豐村路口處，駕車行經有燈光號誌
    管制之交岔路口闖紅燈；(3)、九十一年十一月十六日十二時十二分許，在臺一線
    一七四公里八百公尺處，行車限速七十公里，經測時速九十七公里，超速二十七
    公里；(4)、九十二年一月三日四時二十四分許，在臺北縣汐止市○○○○○段八
    七號前處，行車限速五十公里，經測時速七十公里，超速二十公里；(5)、九十二
    年一月三日八時三十五分許，在臺北市○○街處，因道路收費停車處所停車不依
    規定繳費；(6)、九十二年五月八日○時五十分許，在臺中市○○○路、永春東路
    口處，行車限速五十公里，經測時速六十六公里，超速十六公里；(7)、九十二年
    五月二十四日十三時五十六分許，在國道一號二五二公里北向處，速限一百公里
    ，經科學儀器測定時速一一二公里，超速十二公里等之違規事實，經國道公路警
    察局第四警察隊、臺北縣政府警察局交通隊、臺中縣警察局交通警察隊、臺中市
    警察局交通警察隊、花蓮縣警察局、臺北市停車管理處員警以科學儀器採證照片
    依法逕行舉發，受處分人未依限期提出申訴，經向原舉發機關查證違規屬實，該
    所遂於九十四年二月一日以中監違字第裁六○─ＨＡ0000000、Ｐ000
    00000、ＨＡ0000000、ＣＧ0000000、一Ａ0000000
    、Ｇ00000000、ＺＤ0000000號裁決書，裁處受處分人違反道路
    交通管理處罰條例第三十三條、第五十三條、第四十條、第五十六條、第六十三
    條之規定，處罰鍰新臺幣二千四百元、五千四百元、二千四百元、二千四百元、
    一千二百元、二千四百元、六千元整，並記違規點數三點，逾期則依違反道路交
    通管理事件統一裁罰標準表及裁決書處罰主文裁處，於法並無不合等語。
二、本件受處分人甲○○則以：沒收到罰單，爰聲明異議云云。
三、按汽車行駛於高速公路之道路，而不遵守管制之規定者，處汽車駕駛人新臺幣三
    千元以上六千元以下罰鍰；汽車駕駛人行經有燈光號誌管制之交岔路口闖紅燈者
    ，處新臺幣一千八百元以上五千四百元以下罰鍰，並記違規點數三點；汽車駕駛
    人，行車速度超過規定之最高時速者，處新臺幣一千二百元以上二千四百元以下
    罰鍰；汽車駕駛人在道路收費停車處所停車不依規定繳費者，處新臺幣六百元以
    上一千二百元以下罰鍰。又按汽車地址如有變更，應向公路監理機關辦理登記；
    汽車有各項異動，不依規定申報登記者，處汽車所有人新臺幣九百元以上一千八
    百元以下罰鍰。道路交通管理處罰條例第十六條、第三十三條、第四十條、第五
    十三條、第五十六條、第六十三條與道路交通安全規則第九十三條、第一百零二
    條第一項第一款、第二十三條第一項及違反道路交通管理事件統一裁罰標準表分
    別定有明文。
四、經查：受處分人甲○○於上開時、地，因其所有之車輛分別有超速行駛、在道路
    收費停車處所停車不依規定繳費及闖紅燈等違規事實，經國道公路警察局第四警
    察隊、臺北縣政府警察局交通隊、臺中縣警察局交通警察隊、臺中市警察局交通
    警察隊、花蓮縣警察局、臺北市停車管理處員警以科學儀器採證照片依法逕行舉
    發等情，非但為受處分人於異議狀所不爭執，並有原舉發機關舉發之違反道路交
    通管理事件通知單七紙、照片八張與裁決書七份在卷可稽。雖受處分人以上開情
    詞置辯，惟經本院審酌卷內資料得知，受處分人於八十七年六月九日即已遷入臺
    中市○區○○里○○鄰○○○路○段四十八號，至今皆未再遷移至他處，此亦有
    法務部戶役政連結作業系統提供受處分人之戶籍資料在卷可佐。是各原舉發機關
    依法定地址即臺中市○區○○里○○鄰○○○路○段四十八號，以掛號寄送該七
    件違規通知單，經郵政機關退回，因無法送達而依法辦理寄存與公示送達，此有
    郵局退郵掛號信封、原舉發機關之寄存送達函件、單退公示註記移送表、公示送
    達公告、送達人清冊等在卷可佐。是本七件逕行舉發違反道路交通管理事件通知
    單，其送達程序於法核無不合，已生送達之效力。且受處分人之上開違規事實，
    亦堪已認定，其指摘原處分不當，尚屬無據。從而，原處分機關據以援引上開規
    定，分別裁處受處分人罰鍰新臺幣二千四百元、五千四百元、二千四百元、二千
    四百元、一千二百元、二千四百元、六千元整，並記違規點數三點，逾期則依裁
    決書處罰主文規定處罰，並無不當，本件異議為無理由，應予駁回。
五、據上論斷，應依道路交通管理處罰條例第八十七條、道路交通案件處理辦法第十
    九條，裁定如主文。
中      華      民      國      九十四      年      四    月    十八    日
                                臺灣臺中地方法院交通法庭
                                    法  官  張清洲
右正本證明與原本無異。
如不服本裁定，應於送達後五日內，向本院提出抗告狀。
                                    書記官
中      華      民      國      九十四      年      四    月    十八    日
